臺灣桃園地方法院刑事判決　　　　　　　　94年度易字第78號
公　訴　人　臺灣桃園地方法院檢察署檢察官
被　　　告　己○○　男　43歲.
　　　　　　戊○○
上列被告等因竊盜案件，經檢察官提起公訴（93年度偵字第3042
號），本院判決如下：
    主  文
己○○共同連續踰越門扇竊盜未遂，累犯，處有期徒刑貳年，並
應於刑之執行前令入勞動場所強制工作年。
戊○○共同竊盜未遂，累犯，處有期徒刑肆月，如易科罰金以
佰元折算壹日。
    事  實
一、己○○曾因竊盜案件，經本院以82年度易字第1258號判處有
    期徒刑1 年確定後，於民國82年7 月23日入監服刑，並於83
    年7 月11日縮刑期滿執行完畢。又因竊盜及違反麻醉藥品管
    理條例案件，經台灣士林地方法院以86年度訴字第592 號分
    別判處有期徒刑1 年6 月、8 月，並定應執行刑為2 年確定
    ；之後復因違反藥事法案件，經本院以87年度訴字第165 號
    判處有期徒刑6 月確定；己○○於86年9 月15日入監接續執
    行上述3 罪後，已於87年11月19日假釋出監，並於88年9 月
    21日保護管束期滿，假釋未被撤銷，徒刑即視為執行完畢。
    但己○○嗣後復因竊盜案件，經本院以88年度易字第1836號
    判處有期徒刑1 年6 月確定，經於89年8 月15日入監服刑後
    ，又於91年1 月3 日假釋出監，並於91年1 月19日保護管束
    期滿，假釋未被撤銷，徒刑視為執行完畢。惟其日後又因竊
    盜案件，再經本院以92年度易字第1025號判處有期徒刑1 年
    6 月，且因贓物案件，經本院以92年度壢簡字第675 號判處
    有期徒刑5 月確定，上述2 罪經合併定應執行刑為1 年10月
    後，己○○乃於92年11月28日入監服刑，徒刑尚未執行完畢
    。惟其於入監執行前，復為後述4 次竊盜犯行而有犯罪之習
    慣。戊○○則曾因違反麻醉藥品管理條例案件，經臺灣高等
    法院以87年度上易字第1164號判處有期徒刑7 月確定，其於
    87年9 月14日入監服刑後，已於88年4 月10日執行完畢。其
    等2 人卻不知警惕，又於下述時、地，再為下述竊盜行為。
二、己○○自行或與甲○○（另經檢察官以93年度偵字第3042號
    為不起訴處分）或與戊○○，共同基於意圖為自己不法所有
    之犯意聯絡，且己○○並出於概括犯意，先後為下述竊盜行
    為：
(1)、己○○與甲○○於92年10月10日凌晨2 時許，由己○○駕駛
    其所使用之車牌號碼ＣＨ─1785號自用小貨車，搭載甲○○
    至位於桃園縣平鎮市○○○路2 號，庚○○所有之台灣巴斯
    夫公司前，2 人即下車翻越該公司外圍之鐵門，踰越該門扇
    而進入廠區，因該工廠內堆放之物品主要均為大型之建築廢
    鐵，難以迅速搬離，故己○○與甲○○正在工廠內目視搜尋
    有無可隨手取得、並輕易攜離之廢鐵時，庚○○即因鄰人之
    通知而趕至現場察看，而庚○○持手電筒進入工廠照明，並
    因而尋得己○○與甲○○時，其等即迅速自該工廠後門逃逸
    ，因此並未竊盜得逞。
(2)、己○○於92年10月31日或92年11月1 日下午1 時許，自行駕
    駛其所使用之上述自小貨車，至桃園縣平鎮市○○路○ 段10
    8 號之道路箱涵工地旁，徒手竊取丙○○所有，置放在該處
    供施工車輛通行之大鐵板1 塊，得手後將該鐵板放置於上開
    自小貨車上，駛至桃園縣平鎮市19之1 號「得隆興業資源回
    收站」附近時，以新台幣（下同）1 千元之代價出售予路經
    該處之某不詳姓名成年男子。
(3)、己○○與戊○○於92年11月2 日凌晨1 時半許，由己○○駕
    駛其所使用之上開自用小貨車，搭載戊○○至桃園縣平鎮市
    ○○路○ 段108 號之道路箱涵工地旁，準備共同竊取丙○○
    所有，置放於該處之打樁用鋼軌。因該工地之工人前1 天晚
    上將鋼軌切短，捆在一起放在路旁，己○○遂將上開自小貨
    車車後斗之圍板放下，將該捆鋼軌中之其中數支拉出，斜架
    在上開貨車之圍板上且以繩子綑綁，之後並上車發動該車前
    進，擬以自小貨車前進之動力，將前述數支鋼軌拉出，而戊○○則在旁準備一同搬運鋼軌，其等即以此方式著手竊盜之
    行為。惟因己○○駕車前進時，上述鋼軌與地面摩擦發出聲
    響，住在附近之住戶丁○○發覺有異遂出門察看，戊○○發
    現後即告知己○○應儘速離開，己○○遂駕車加速離開，而
    其等原本欲竊走之鋼軌即因繩索斷裂而從車上滑落，並未自
    整捆之鋼軌中被完全抽出，致未得逞。
(4)、己○○於92年11月9 日上午9 時許，駕駛其所使用之上開自
    用小貨車，至桃園縣平鎮市○○路239 巷巷底乙○○所有之
    倉庫旁，以將上述貨車車後斗之圍板放下，再將乙○○放置
    於牆邊之ＰＶＣ管2 支（合計價值約15090 元）滾動至圍板
    上，利用圍板升降之功能將ＰＶＣ管2 支抬升至上開貨車之
    方式，徒手竊得該ＰＶＣ管2 支。嗣於同日上午10時30分許
    ，其駕車行經桃園縣平鎮市○○路與平東路口時，為警盤查
    查獲。
三、案經桃園縣政府警察局平鎮分局報告臺灣桃園地方法院檢察
    署檢察官偵查後提起公訴。
    理  由
一、訊據被告己○○就前述4 次之竊盜犯行，業於本院審理時坦
    誠不諱；而被告戊○○就其於事實欄二、(3)之竊盜犯行，則
    係矢口否認，並辯稱：當天是己○○要載我到龍潭去拿衣服
    ，行經案發地點時，我肚子痛，就下車到馬路對面廟宇之公
    廁上廁所，回來時看到己○○在搬一根長長的鋼軌，就問己○○在做什麼？後來我發現有人往這邊看並且要跑過來，就
    趕快告訴己○○，並叫己○○趕快載我回去，後來我們就一
    起走了云云。經查：
(1)、事實欄二、(1)部分之事實，迭據己○○於警、偵訊及本院審
    理時坦承不諱（偵查卷第6 、109 頁，本院卷第33、70、71
    頁），核與證人甲○○到庭證述之情節相符（本院卷第86至
    87頁）。且被害人即證人庚○○亦於警詢及本院審理時分別
    詳盡證述其失竊與發現己○○、甲○○2 人之情形（偵查卷
    第27、28頁，本院卷第65至70頁）。此外，並有庚○○指認
    己○○所駕駛自小貨車之照片1 張及失竊現場之照片2 張在
    卷可證，足見己○○之自白確與事實相符，本次被告踰越門
    扇竊盜未遂之犯行，應可認定。
(2)、事實欄二、(2)部分之事實，迭據己○○於警詢與本院審理時
    供承不諱（偵查卷第6 頁背面至第7 頁、第9 頁背面至第10
    頁，本院卷第76、第143 頁），且核與被害人即證人丙○○
    於警詢及本院審理時證述之失竊情節相符（偵查卷第24至25
    頁、本院卷第115 至117 、120 頁），足見己○○此部分之
    自白，亦與事實相符。
(3)、事實欄二、(3)部分之事實，除戊○○有共同參與竊盜行為之
    部分外，其餘事實業據己○○於警訊及本院審理時自承無訛
    （偵查卷第6 頁背面，本院卷第33、143 頁）。而己○○於
    本院準備程序中係稱：「我與戊○○一起到案發現場，本來
    要偷鋼筋，我正在倒車，準備要用（車子）的升降板抬鋼筋
    時就被發現，此時戊○○就在車外，準備要幫我搬東西，但
    還沒有搬運，就被發現，我們就跑了。」等語（本院卷第33
    頁）；則其於審理時改稱：93年11月2 日凌晨該次都是我自
    己1 個人去偷的，戊○○都沒有參與云云，是否為事後迴護
    共同被告之詞，即有疑義。其次，證人即案發現場附近之住
    戶丁○○於本院審理時到庭證述：案發當天凌晨1 點半時，
    我在家裡，看到外面有人影，看起來好像是2 個人，還有1
    部車子，當時車子是停在樹下，距離鋼軌約有20公尺，人是
    站在車子旁邊，沒有在做什麼，這時我並沒有特別注意。後
    來我是凌晨2 點左右，聽到鐵跟地板摩擦的聲音，我才出來
    看，我出來時車子後斗有斜架鋼軌，我就衝過去，且邊喊，
    司機就加速跑掉，因車速過快，所以繩子好像斷掉，鋼軌就
    掉下來也沒有載走，我就記下車號。司機把車開走後，我有
    過去看，鋼軌還是在原來放置一捆鋼軌的地方，但是有幾支
    像是有被抽出來的樣子，所以頭比較突出約2 、3 公尺，鋼
    軌本來是整把、切齊的。應該是竊賊打算用車子的動力，把
    原來捆在一起之鋼軌抽出來，但是因為被我發現，司機加速
    時，可能鋼軌綁太緊，而只被抽出幾公尺，無法全部抽出，
    且造成繩子斷掉等語詳盡（本院卷第132 至133 、137 至14
    0 頁）。是被告2 人既然承認有於案發時間在場，而丁○○
    又證稱竊嫌2 人在現場停留之時間至少有半小時以上，則戊○○在該處停留長達半小時之時間內，顯然並非單純之上廁
    所而已。又戊○○既稱其肚子痛，所以下車上廁所，果真如
    此，則己○○在案發現場附近停車時，戊○○應儘速前往廁
    所如廁方是，但丁○○卻稱當時車子停在樹下，有2 人站在
    車子旁邊，沒有在做什麼，由此益見戊○○當時並無肚痛而
    急著上廁所之情形。再參酌被告2 人就其等至案發現場之原
    因，所述多有扞挌。己○○稱：案發的前一天早上，戊○○
    打電話叫我幫他搬家，後來我在戊○○老闆家（中壢）接到
    她，要到龍潭80 4醫院斜對面那邊搬東西，半路上經過此工
    地，我有看到鐵條，就想去搬。我所謂的搬家是要把戊○○
    老闆家原來放在龍潭的家具等物品搬到中壢太子鎮處，我們
    搬運2 趟，包括桌椅、冰箱、電視、床鋪等物（本院卷第76
    至78頁、81頁）。戊○○則稱：當天傍晚我老闆叫我叫己○○開他的小貨車載我去龍潭拿衣服，後來很晚了，己○○打
    電話給我，說可以來載我去拿衣服，我就去他家等，後來他
    就載我去龍潭以前我老闆住的地方拿我老闆和小孩的衣服。
    拿衣服時，己○○有跟我進去，他坐在客廳，拿到衣服後，
    他本來要載我回我家（貿七），但中途我說我肚子痛，要上
    廁所，所以才停在東勢廟那邊云云（本院卷第71至72頁）。
    是被告2 人上開供述既然大相逕庭，由此益見其等陳稱是要
    幫戊○○搬東西，才偶然經過該處，在案發地點停車後，戊○○去上廁所，己○○1 人下去偷東西，戊○○完全不知情
    云云，顯不足採。應以己○○於本院準備程序中陳稱：案發
    時其正倒車，準備要用（車子）的升降板抬鋼筋，此時戊○○就在車外，準備要幫忙搬東西，但還沒有搬運，就被發現
    等語，較為可採。故戊○○既在己○○著手開始搬運鋼軌之
    際，即在旁準備搬運鋼軌，而著手參與竊盜之行為，且其於
    丁○○發現竊嫌而外出察看並發聲呼喊時，亦趕緊通知己○○應儘速離開現場，由此可知戊○○就本件竊盜之犯行，實
    與己○○有犯意之聯絡，且就搬運財物與把風之犯行，亦有
    所參與分擔，自應屬於共同正犯。此外，並有丁○○指認己○○所駕駛上述自小貨車之照片1 張及現場照片4 紙附卷為
    憑，足見被告2 人本次之竊盜未遂犯行，亦屬明確。
(4)、事實欄二、(4)部分之事實，迭據己○○於警、偵訊與本院審
    理時供承不諱（偵查卷第5 頁背面、第8 頁背面至第9 頁，
    本院卷第122 至124 頁），且核與被害人即證人乙○○於警
    詢及本院審理時證述之失竊情節大致相符（偵查卷第37至38
    頁、本院卷第120 至121 頁），此外，並有贓物認領保管單
    、乙○○購買遭竊之2 支ＰＶＣ管之出貨單各1 紙、失竊現
    場及查獲情形照片共8 張附卷為憑，足見己○○之自白確與
    事實相符，本次被告竊盜既遂之犯行，應可認定。
(5)、綜上所述，本件事證明確，被告2 人各該次竊盜之犯行，應
    堪認定。
二、按竊盜行為之著手，係指行為人意圖為自己或第三人不法之
    所有，而開始搜尋財物而定。本案被告己○○於事實欄二、
    (1)所載之時、地，既係翻越臺灣巴斯夫公司外圍之鐵門，進
    入到該公司之廠區內，且進入廠區後已開始以目光搜尋有無
    小型、可供隨手拿取之廢鐵，作為竊取財物之客體，顯見己○○業已著手竊盜之行為，且已符合踰越門扇之加重竊盜構
    成要件，故核己○○於事實欄二、(1)所為，係犯刑法第321
    條第2 項、第1 項第2 款之踰越門扇竊盜未遂罪。其於事實
    欄二、(2)、(4)所為，則係犯刑法第320 條第1 項之普通竊盜
    既遂罪。而被告己○○與戊○○於事實欄二、(3)竊取鋼軌之
    行為，因其等遭人發現後駕車加速離去，故原本所欲竊取之
    鋼軌雖然有部分突出於原本綁齊之1 捆鋼軌中，但各該鋼軌
    仍然留在案發現場，且未自整捆鋼軌中被完全抽出，而置於
    被告2 人之實力支配下，故其等於此部分所為，均係犯刑法
    第320 條第3 項、第1 項之普通竊盜未遂罪。己○○就事實
    欄二、(1)所示之犯行與甲○○間，就事實欄二、(3)所示之犯
    行與戊○○間，各有犯意聯絡及行為分擔，均為共同正犯。
    己○○於事實欄二所示之先後4 次竊盜犯行，均係在緊接之
    時間內，以相似之方法，觸犯基本構成要件相同之罪名，顯
    然均係基於概括之犯意為之，為連續犯，應依刑法第56 條
    規定以一情節較重之踰越門扇竊盜未遂罪論，並加重其刑。
    再者，被告2 人分別有事實欄一所載之犯罪科刑執行情形，
    有臺灣高等法院被告全國前案紀錄表1 份在卷可查，其等於
    有期徒刑執行完畢後5 年內，分別再犯本案相關之有期徒刑
    以上之罪，為累犯，應依刑法第47條規定，加重其刑，己○○之部分並應遞加重之。其次，己○○就事實欄二、(1)所示
    之犯行，以及己○○與戊○○共犯事實欄二、(3)所示之竊行
    ，均已著手實施竊盜之行為，惟分別遭被害人庚○○、附近
    住戶丁○○所發現，使得各該次之竊盜行為受到意外障礙，
    致未發生取得財物之結果，其犯罪尚屬未遂，應依刑法第26
    條前段之規定，按既遂犯之刑度減輕之，並依法先加而後減
    之。公訴意旨原雖未就事實欄二(2)所載之普通竊盜既遂犯行
    提起公訴，惟此部分之竊盜犯行，既與業經起訴並經本院論
    罪之其餘各次犯罪事實間，具有連續犯之裁判上一罪關係，
    且經公訴人當庭擴張犯罪事實在案（本院卷第105 頁），本
    院自應併予審究。又公訴人認為己○○於事實欄二、(1)之犯
    行，僅構成普通竊盜未遂罪，並認為己○○於事實欄二、(4)
    之犯行，係構成結夥3 人以上之加重竊盜既遂罪，均尚有誤
    會，惟因其起訴之基本社會事實同一，本院自得予以審理，
    並依法變更起訴法條（事實欄二、(1)之部分，係踰越門扇之
    加重竊盜罪，已如前述；事實欄二、(4)之並未構成結夥3 人
    以上加重竊盜罪部分，詳後三所述）。爰審酌被告2 人均值
    壯年，不思以正當方法賺取所需，竟為貪圖己利，而犯下本
    案；又己○○於1 個月內即先後竊盜4 次，其中有2 次得逞
    ，所竊得之財物價值不低，惟其於犯罪後尚能坦承大部分之
    犯行，犯後態度尚可；至於戊○○僅只竊盜1 次，且非主要
    之謀議與執行者，但其於犯罪後一再飾詞狡辯，未見悔意，
    且該次係因遭他人發現始未得逞，並非被告2 人基於己意而
    中止犯行等一切情狀，分別量處如主文所示之刑，並就戊○○之部分，諭知易科罰金之折算標準。末查，己○○有如事
    實欄一所載之多次犯罪前科，其中並有數次之前案係屬竊盜
    ，且各該次犯行所處之刑度分別為1 年及1 年6 月，可見其
    犯罪之情節不輕，且各該次前案相隔之時間不久，己○○即
    再度違犯；其中有3 次竊盜前科業經執行完畢，最後1 次竊
    盜前案則經判處罪刑確定後，己○○尚未入監服刑，即又犯
    下本案，凡此均有前述臺灣高等法院被告全國前案紀錄表1
    份附卷為憑；本案己○○又係在1 個月之時間內連續竊盜4
    次，依如此賡續綿密不斷犯罪之情形觀之，要見己○○具有
    犯罪之習慣，抑且，既經刑罰之執行詎仍不知改過遷善，顯
    見若僅藉由刑之執行已不足以徹底根絕其惡性，爰依竊盜犯
    贓物犯保安處分條例第3 條第1 項第1 款、第5 條第1 項前
    段之規定，併予諭知應於刑之執行前令入勞動場所強制工作
    3 年，以資警惕。
三、公訴意旨另以：被告己○○、戊○○與甲○○於93年11月9
    日上午9 時許，共乘上開自用小貨車，至桃園縣平鎮市○○
    路239 巷巷底乙○○之倉庫旁，共同徒手竊取乙○○所有之
    ＰＶＣ管2 支，得手後駕車離去，嗣於同日上午10時30分許
    ，行經桃園縣平鎮市○○路與平東路口時，為警攔查查獲，
    因認被告2 人此部分係犯刑法第321 條第1 項第4 款之結夥
    3 人以上加重竊盜等語。惟按，犯罪事實應依證據認定之，
    無證據不得認定其犯罪事實，又不能證明被告犯罪者，應諭
    知無罪之判決，刑事訴訟法第154 條第2 項、第301 條第1
    項定有明文。且刑事訴訟上證明之資料，無論其為直接或間
    接證據，均須達於通常一般之人均不致有所懷疑，而得確信
    其為真實之程度，始得據為有罪之認定，若其關於被告是否
    犯罪之證明未能達此程度，而有合理懷疑之存在，致使無從
    形成有罪之確信，根據「罪證有疑，利於被告」之證據法則
    即不得遽為不利被告之認定，亦有最高法院76年度台上字第
    4986號判例可稽。本案公訴人認定被告2 人涉有上開犯行，
    係以乙○○之指述、失竊物品之重量、體積龐大，不可能由
    己○○獨自竊取，以及失竊地點與被告2 人及甲○○被查獲
    之地點相距不遠，為其主要論據。訊據被告2 人均堅詞否認
    有何結夥3 人以上竊盜之犯行，辯稱：僅係己○○1 人行竊
    ，行竊後再開車去搭載戊○○與甲○○2 人，嗣後剛好為警
    查獲等語。經查：
(1)、卷內之贓物認領保管單及現場照片等證物，僅能證明乙○○
    所有之ＰＶＣ管2 支確實有遭他人竊取之事實，至於竊取之
    人數、實際下手竊取之人為何？因案發時乙○○並未在場，
    且無其他目擊證人在場，故無相關之證據可資證明。再乙○○雖於本院審理時到庭證稱：遭竊的ＰＶＣ管2 支，大的約
    100 公斤，小的約10公斤，一般都是用吊車載運此種水管，
    人抬不上去等語（本院卷第121 頁）。但本案案發時己○○
    所駕駛之自小貨車，其後車斗之圍板可以放下至地面，而且
    可以升降，其於事實欄二、(3)該次竊取鋼軌時，即係將自小
    貨車之圍板放下，將鋼軌之一部分斜架在圍板上，準備利用
    該車圍板可以升降之功能以及車子前進之動力，將原本綑綁
    妥善之鋼軌拉抬至車上等情，已如前述；則己○○於本院審
    理時供稱：其係將放在地上之ＰＶＣ水管滾動至至圍板上，
    再利用圍板升降之功能，將ＰＶＣ管2 支抬升至上開貨車等
    語，即屬可行之事。況且，縱使上述大支之ＰＶＣ水管重量
    高達100 公斤，單憑1 人之力量難以搬動；但己○○駕駛之
    上開貨車既有圍板升降之功能，則單憑己力將ＰＶＣ管滾動
    至降到地面之圍板上，再利用圍板升降之功能抬升ＰＶＣ水
    管至貨車上，應屬輕而易舉之事，故竊取本案之ＰＶＣ水管
    之犯行，是否需要2 人、甚至3 人以上共同為之，即有疑義
    。
(2)、即便己○○、戊○○與甲○○3 人，於本院審理時，就其等
    如何與己○○約定碰面、碰面之地點為何、最後為何一起坐
    在己○○駕駛之上開自小貨車上而為警查獲等情，所述雖有
    矛盾之處，但縱使戊○○與甲○○在己○○竊取上述ＰＶＣ
    水管之際，確實有坐在己○○駕駛之車上，甚或有下車至己○○竊取ＰＶＣ水管之地點，但若無相關之證據，足以證明
    戊○○或甲○○當時對此有所合意且有任何參與把風、一起
    搬運水管、操作該車升降功能以取得ＰＶＣ水管等竊盜之行
    為，而在場並不代表參與，悉情亦非可逕認係合謀，即無法
    僅以戊○○、甲○○於己○○行竊時在場，遽認其等有共同
    實施或分擔竊盜犯行之行為，或有此犯意聯絡，而屬於結夥
    竊盜之共犯。
(3)、綜上所述，本案既無相關之物證或目擊證人得以證明己○○
    竊取上開ＰＶＣ水管時，戊○○與甲○○確實有在場共同參
    與實施竊盜之行為或與之合謀；而己○○利用其所駕駛自小
    貨車後車斗圍板之升降功能並輔以滾動水管之方式，衡情亦
    得以單獨一己之力輕易竊得本案之ＰＶＣ水管，則己○○與
    戊○○、甲○○間，是否有結夥3 人以上共同竊盜之加重竊
    盜犯行，即尚容有疑問，而無法使本院達到有罪之確信。此
    外，本案既查無其他之積極證據，足以證明戊○○有此部分
    之加重竊盜犯行，本應為戊○○無罪之諭知，但因公訴人認
    為戊○○此部分之犯行，如果構成犯罪，與戊○○前開業經
    本院論罪科刑之部分，具有連續犯之裁判上一罪關係，本院
    爰不另為無罪之諭知。
據上論斷，應依刑事訴訟法第299 條第1 項前段、第300 條，刑
法第28條、第56條、第321 條第1 項第2 款、第2 項、第320 條
第1 項、第3 項、第47條、第26條前段、第41條第1 項前段，罰
金罰鍰提高標準條例第1 條前段、第2 條，竊盜犯贓物犯保安處
分條例第3 條第1 項第1 款、第4 條、第5 條第1 項前段，判決
如主文。
本案經檢察官趙燕利到庭執行職務。
中　　華　　民　　國　　94　　年　　6 　　月　　21　　日
                        臺灣桃園地方法院刑事第十一庭
                            審判長法官  蔡榮澤
                                  法官  丁俊成
                                  法官  游士珺
上正本證明與原本無異。
如不服本判決，應於判決送達後10日內，向本院提出上訴狀。
                                 書記官 陳淑瓊
中　　華　　民　　國　　94　　年　　8 　　月　　2 　　日
附錄本案論罪科刑法條：
中華民國刑法第321條
犯竊盜罪而有左列情形之一者，處六月以上、五年以下有期徒刑
：
一  於夜間侵入住宅或有人居住之建築物、船艦或隱匿其內而犯
    之者。
二  毀越門扇、牆垣或其他安全設備而犯之者。
三  攜帶兇器而犯之者。
四  結夥三人以上而犯之者。
五  乘火災、水災或其他災害之際而犯之者。
六  在車站或埠頭而犯之者。
前項之未遂犯罰之。
中華民國刑法第320條
意圖為自己或第三人不法之所有，而竊取他人之動產者，為竊盜
罪，處五年以下有期徒刑、拘役或五百元以下罰金。
意圖為自己或第三人不法之利益，而竊佔他人之不動產者，依前
項之規定處斷。
前二項之未遂犯罰之。
